【裁判字號】    99,審易,4113
【裁判日期】    991118
【裁判案由】    竊盜
【裁判全文】
臺灣高雄地方法院刑事判決            99年度審易字第4113號
公  訴  人  臺灣高雄地方法院檢察署檢察官
被      告  甲○○
上列被告因竊盜案件，經檢察官提起公訴（99年度偵字第25450
號），本院依簡式審判程序審理，判決如下：
    主  文
甲○○攜帶兇器竊盜罪，累犯，處有期徒刑捌月。
    事實及理由
一、本件犯罪事實及證據，除犯罪事實欄一前科部分補充為「甲
    ○○於民國95年間，因妨害自由案件，經本院以96年度簡字
    第4469號判處有期徒刑5 月確定，於96年9 月26日易科罰金
    執行完畢。」、第3 行「將水管鋸斷後」補充「（毀損部分
    未據告訴）」；證據部分並補充「被告於本院審理中之自白
    」外，餘均引用檢察官起訴書之記載（如附件）。
二、本件被告甲○○所犯為死刑、無期徒刑、最輕本刑為3 年以
    上有期徒刑以外之罪，其於準備程序進行中，就被訴事實為
    有罪之陳述，經本院告知簡式審判程序之旨，並聽取檢察官
    及被告之意見後，依刑事訴訟法第273 條之1 第1 項規定，
    進行簡式審判程序。
三、按刑法第321 條第1 項第3 款之所謂兇器，其種類並無限制
    ，凡客觀上足對人之生命、身體、安全構成威脅，具有危險
    性之兇器均屬之，且祇須行竊時攜帶此種具有危險性之兇器
    為已足，並不以攜帶之初有行兇之意圖為必要（最高法院79
    年臺上字第5253號判例意旨參照）。查被告所持用之鋸子1
    支，係屬鐵製品，並用以鋸斷水管，顯見其質地堅硬，客觀
    上自屬於足以殺傷人之生命、身體之器械，而屬兇器甚明。
    是核被告甲○○所為，係犯刑法第321 條第1項 第3 款之攜
    帶兇器竊盜罪。被告有犯罪事實欄所載之有期徒刑執行完畢
    之情形，此有臺灣高等法院被告前案紀錄表在卷可佐，其於
    徒刑執行完畢後，5 年之內故意再犯本件有期徒刑以上之罪
    ，為累犯，應依法加重其刑。
四、爰審酌被告正值壯年，四肢健全，有謀生能力，竟不思以正
    途獲取所需，恣意竊取他人財物，所為實不足取，惟其所竊
    得之財物價值約新臺幣10,000元，價值並非甚鉅，且已發還
    被害人領回，有贓物認領保管單在卷可考，被害人所受損害
    已有減輕，及被告坦承犯行，犯後態度尚佳，量處如主文所
    示之刑，以資懲儆。至於本件用以竊盜之鋸子1 支，為被告
    供本件犯罪所用之物，惟因未扣案，且被告供稱業已丟棄，
    為避免日後執行困難，爰不諭知沒收，附此敘明。
據上論斷，應依刑事訴訟法第273 條之1 第1 項、第299 條第1
項前段、第310 條之2 、第454 條第2 項，刑法第321 條第1 項
第3 款、第47條第1 項，判決如主文。
本案經檢察官乙○○到庭執行職務。
中    華    民    國    99    年    11    月    18    日
                  刑事第十庭    法  官  王靖茹
以上正本證明與原本無異。
如不服本判決應於收受判決後10日內向本院提出上訴書狀，並應
敘述具體理由。其未敘述上訴理由者，應於上訴期間屆滿後20日
內向本院補提理由書(均須按他造當事人之人數附繕本)「切勿逕
送上級法院」。
中    華    民    國    99    年    11    月    18    日
                                書記官  楊明月
附錄本案論罪科刑法條：
〈中華民國刑法第321條第1項第3款〉
犯竊盜罪而有左列情形之一者，處 6 月以上、 5 年以下有期徒
刑：
三、攜帶兇器而犯之者。
附件：
臺灣高雄地方法院檢察署檢察官起訴書
                                     99年度偵字第25450號
    被      告  甲○○  男  38歲（民國○○年○月○○日生）
                        籍設高雄市小港區○○○路150巷1號
                            3樓
                        現居高雄縣林園鄉○○○路364巷12
                            弄1號
                        國民身分證統一編號：Ｚ000000000號
上列被告因竊盜案件，已經偵查終結，認應該提起公訴，茲將犯
罪事實及證據並所犯法條分敘如下：
        犯罪事實
一、甲○○意圖為自己不法之所有，於民國99年5月2日13時許，
    在高雄縣林園鄉○○○路364 巷58弄26號頂樓，持客觀上足
    以作為凶器使用之鋸子1 支（未扣案）將水管鋸斷後，竊取
    丁○○所有之白鐵蓄水桶1 個得手，將該蓄水桶藏放在高雄
    縣林園鄉○○○路364 巷58弄21號後方。嗣於翌日10時30分
    許，甲○○趁不知情之黃惠汝通知「壹泉資源回收廠」負責
    人陳世勳前往高雄縣林園鄉○○○路364 巷58弄21號後方收
    取資源回收物之際，將該蓄水桶以新台幣870 元代價賣予陳
    世勳，為黃惠汝察覺有異，始通知丁○○報警查獲上情。
二、案經高雄縣政府警察局林園分局報告偵辦。
        證據並所犯法條
一、 證據清單：
┌──┬──────────┬────────────┐
│編號│證據名稱            │待證事實                │
├──┼──────────┼────────────┤
│1   │甲○○於警詢中之自白│全部犯罪事實。          │
│    │。                  │                        │
├──┼──────────┼────────────┤
│2   │被害人丁○○之指述。│警方查獲之白鐵蓄水桶為被│
│    │                    │害人失竊之財物。        │
├──┼──────────┼────────────┤
│3   │證人陳世勳之證詞。  │被告將竊得之白鐵蓄水桶販│
│    │                    │售予證人陳世勳之事實。  │
├──┼──────────┼────────────┤
│4   │證人黃惠汝之證詞。  │被告將竊得之白鐵蓄水桶販│
│    │                    │售予證人陳世勳之事實。  │
├──┼──────────┼────────────┤
│5   │扣押筆錄、扣押物品目│被告將竊得之白鐵蓄水桶販│
│    │錄表、贓物認領保管單│售予證人陳世勳之事實。  │
│    │各1份、查獲現場照片2│                        │
│    │張。                │                        │
└──┴──────────┴────────────┘
二、核被告甲○○所為，係犯刑法第321條第1項第3 款之加重竊
    盜罪嫌。至供被告行竊所用之鋸子1 支，未經扣押在案，且
    無法證明係被告所有，爰不聲請宣告沒收，附此敘明。
三、依刑事訴訟法第251條第1項提起公訴。
  此  致
臺灣高雄地方法院
中    華    民    國    99    年    8    月    24     日
                              檢  察  官  丙○○

司法院資訊處製作；財團法人民間司法改革基金會備份。
